【裁判字號】    94,訴,1013
【裁判日期】    950417
【裁判案由】    違反水利法
【裁判全文】
臺灣新竹地方法院刑事宣示判決筆錄      94年度訴字第1013號
聲  請  人  臺灣新竹地方法院檢察署檢察官
被      告  甲○○
上列被告因違反水利法案件，檢察官聲請簡易判決處刑（九十四
年度偵續字第七三號），經本院改依通常程序審理後，檢察官聲
請改依協商程序而為判決，本院於中華民國九十五年四月十七日
下午四時，在本院刑事第九法庭宣示判決，出席職員如下：
法官起立朗讀判決主文、犯罪事實要旨、處罰條文、附記事項，
及告以上訴限制、期間並提出上訴狀之法院，且諭知記載其內容
：
一、主  文：
    甲○○未依規定領有廢棄物清除許可文件，從事廢棄物清除
    ，處有期徒刑壹年貳月。緩刑年。
二、犯罪事實要旨：
    甲○○明知從事廢棄物清除，應向直轄市、縣（市）主管機
    關或中央主管機關委託之機關申請核發公民營廢棄物清除處
    理機構許可文件後，始得受託清除廢棄物業物，竟未向主管
    機關由請核發廢棄物處理之許可文件，於民國九十四年六月
    十四日下午某時，為清除謝煜煌住家圍牆倒塌所生之廢棄物
    ，駕駛車牌號碼六Ｆ－四七九號自用大貨車，從新竹縣竹東
    鎮○○路六二五號謝煜煌住處，以一車新臺幣（下同）二千
    元之代價，載運從該處清除後產生夾雜塑膠袋、塑膠繩、塑
    膠管、廢木料、廢角材、廢木板、水泥塊、磚塊等建築廢棄
    物一車約三立方公尺，前往新竹市○○○○○段雜一八七號
    河川區域內傾倒棄置，而影響頭前溪下游白沙屯圳、湳雅淨
    水廠及烏瓦窯圳之取水品質，嗣於當日十五時三十分許，為
    經濟部水利署第二河川局會同新竹市環境保護局人員及新竹
    市警察局第二分局警員，在上開地點當場查獲甲○○，而知
    悉上情。
三、處罰條文：
    廢棄物清理法第四十六條第一項第四款（公訴人當庭擴張此
    部分之起訴法條，並主張與原起訴法條水利法第七十八條第
    五款、第九十二條之二、第九十四條之一為想像競合關係，
    附此敘明）。
四、附註事項：
    依當事人之協商內容，被告甲○○願捐款十萬元予財團法人
    新竹市私立天主教仁愛啟智中心一節，而被告甲○○亦依該
    協商內容捐款予該公益團體，有被告甲○○之郵政劃撥儲金
    存款收據影本一紙（原本核後已發還）在卷可查，亦附此敘
    明。
五、協商判決除有刑事訴訟法第四百五十四條之四第一項第一款
    於本訊問程序終結前，被告撤銷協商合意或檢察官撤回協商
    聲請者；第二款被告協商之意思非出於自由意志者；第四款
    被告所犯之罪非第四百五十五條之二第一項所定得以協商判
    決者；第六款被告有其他較重之裁判上一罪之犯罪事實者；
    第七款法院認應諭知免刑或免訴、不受理者情形之一，及違
    反同條第二項「法院應於協商合意範圍內為判決；法院為協
    商判決所科之刑，以宣告緩刑或二年以下有期徒刑、拘役或
    罰金為限」之規定者外，檢察官與被告均不得上訴。
六、如有前項得上訴之情形，得自收受宣示判決筆錄送達之日起
    十日內，向本院提出上訴書狀，上訴於第二審法院。
中    華    民    國    95    年    4     月    17    日
                    刑事第五庭
                                   書  記  官  蕭 惠 婷
                                   審判長法官  楊 麗 文
以上正本證明與原本無異。
中    華    民    國    95    年    4     月    17    日
                                   書  記  官  蕭 惠 婷
附錄本案論罪科刑法條全文：
水利法第78條第5款
河川區域內，禁止下列行為：
五  棄置廢土或其他足以妨礙水流之物。
水利法第94條之1
有第92條之2至第92條之5、第93條之2或第93條之3規定情形之
一，致生公共危險者，處5年以下有期徒刑，得併科新臺幣50
萬元以上5百萬元以下罰金。


司法院資訊處製作；財團法人民間司法改革基金會備份。
